臺灣基隆地方法院刑事判決
  111年度易字第395號
公  訴  人  臺灣基隆地方檢察署檢察官
被      告  楊慶龍


上列被告因竊盜案件，經檢察官提起公訴（111年度偵字第3562
號），被告於準備程序中就被訴事實為有罪之陳述，經本院裁定
行簡式審判程序，判決如下：
    主  文
楊慶龍犯侵入住宅竊盜未遂罪，處有期徒刑肆月，如易科罰金，
以新臺幣壹仟元折算壹日；又犯侵入住宅竊盜罪，處有期徒刑拾
月。
未扣案之犯罪所得黑色側背包壹個及現金新臺幣捌佰元均沒收，
於全部或一部不能沒收或不宜執行沒收時，追徵其價額。
    事實及理由
一、本件犯罪事實及證據，除增列「被告楊慶龍於本院準備程序
    及審理時之自白」為證據外，餘均引用如附件檢察官起訴書
    之記載。
二、論罪科刑：
  ㈠核被告如附件犯罪事實欄一㈠、㈡所為，分別係犯刑法第321條
    第2項、第1項第1款之侵入住宅竊盜未遂罪、同法第321條第
    1項第1款之侵入住宅竊盜罪。
  ㈡被告所犯上開2罪，犯意各別，行為互殊，應予分論併罰。
  ㈢被告前因①竊盜案件，經本院以100年度基簡字第1111號判決
    判處有期徒刑3月確定；②竊盜案件，經本院以100年度易字
    第369號判決各判處有期徒刑8月、7月確定；③竊盜案件，經
    本院以100年度易字第457號判決判處有期徒刑1年確定；④竊
    盜案件，經本院以100年度易字第400號判決各判處有期徒刑
    5月（2罪）、3月、4月、6月確定；⑤施用毒品案件，經本院
    以100年度訴字第751號判決各判處有期徒刑8月（2罪）、4
    月確定；⑥竊盜案件，經本院以100年度易字第537號判決判
    處有期徒刑5月確定；⑦竊盜案件，經本院以101年度易字第2
    53號判決各判處有期徒刑9月（3罪）、1年確定。上開①至⑦
    案件，嗣經本院以101年度聲字第817號裁定應執行有期徒刑
    7年確定，於民國107年11月20日縮刑期滿執行完畢。另因施
    用毒品案件，經本院以108年度訴字第132號判決判處有期徒
    刑7月確定，於109年8月31日縮刑期滿執行完畢等情，有臺
    灣高等法院被告前案紀錄表在卷可按。其於受有期徒刑之執
    行完畢後，5年以內故意分別再犯本件有期徒刑以上之罪，
    皆構成刑法第47條第1項所定之累犯。另按司法院釋字第775
    號解釋，依解釋文及理由之意旨，係指構成累犯者，不分情
    節，一律加重最低本刑，於不符合刑法第59條所定要件之情
    形下，致生行為人所受之刑罰超過其所應負擔罪責之個案，
    不符罪刑相當原則、比例原則，於此範圍內，在修正前，為
    避免發生上述罪刑不相當之情形，法院就該個案應裁量是否
    加重最低本刑。而被告有前述構成累犯之事實，業經檢察官
    於起訴書及本院審理時具體指明，並主張被告不知悛悔再犯
    本案，應依上揭解釋意旨裁量是否依累犯規定加重其最低本
    刑，經本院綜合斟酌被告構成累犯前案紀錄之罪質種類、罪
    名輕重、犯罪次數、徒刑執行完畢之態樣、徒刑執行完畢之
    時期、本件犯罪情節等節，足認被告確有對於刑罰反應力薄
    弱之情形，故依刑法第47條第1項規定加重被告本案所犯之
    各罪最低本刑，皆無違憲法罪刑相當原則，爰均依該條項規
    定加重其刑。又累犯僅為刑法加重事由，並非主文法定記載
    事項，爰不於判決主文為累犯之記載，附此敘明。
  ㈣被告如附件犯罪事實欄一㈠所為，雖已著手於竊盜行為之實行
    ，惟尚未生告訴人陳清山所管領之財物已移入被告實力支配
    下之結果，故本件竊盜犯行僅屬未遂階段，爰依刑法第25條
    第2項規定，按既遂犯之刑度減輕其刑，並依法先加後減之
    。
  ㈤爰以行為人之責任為基礎，審酌不思以正道取財，竟為本件
    竊盜犯行，破壞社會秩序及他人財產安全，實屬可議，惟其
    犯後坦承犯行，雖迄今未與告訴人達成和解，賠償告訴人所
    受損害，仍堪認犯後態度非劣，兼衡其犯罪之動機、目的、
    手段、所竊取財物之價值、如附件犯罪事實欄一㈠所示之犯
    行僅屬未遂，並參酌智識程度、生活狀況（見偵卷第7頁，
    本院卷第90頁）等一切情狀，分別量處如主文所示之刑，並
    就侵入住宅竊盜未遂部分諭知易科罰金之折算標準，以示懲
    儆。
三、沒收：
　  被告如附件犯罪事實欄一㈡所示犯行，竊得之黑色側背包1個
    及現金新臺幣800元均未經扣案，惟皆屬被告之犯罪所得，
    既均未實際合法發還被害人，亦無刑法第38條之2第2項所列
    情形，爰均依刑法第38條之1第1項前段及第3項規定宣告沒
    收，並諭知於全部或一部不能沒收或不宜執行沒收時，追徵
    其價額。
據上論斷，應依刑事訴訟法第273條之1第1項、第284條之1、第2
99條第1項前段、第310條之2、第454條第2項，判決如主文。
本案經檢察官吳欣恩提起公訴，檢察官陳虹如到庭執行職務。
中　　華　　民　　國　　111 　年　　11　　月　　3 　　日
                  刑事第四庭  法  官  謝昀芳
以上正本證明與原本無異。
如不服本判決應於收受送達後20日內向本院提出上訴書狀，並應
敘述具體理由；其未敘述上訴理由者，應於上訴期間屆滿後20日
內向本院補提理由書(均須按他造當事人之人數附繕本)「切勿逕
送上級法院」。
中　　華　　民　　國　　111 　年　　11　　月　　3 　　日
                              書記官  洪福基
附錄本案論罪科刑法條：
中華民國刑法第321條
犯前條第1項、第2項之罪而有下列情形之一者，處6月以上5年以
下有期徒刑，得併科50萬元以下罰金：
一、侵入住宅或有人居住之建築物、船艦或隱匿其內而犯之。
二、毀越門窗、牆垣或其他安全設備而犯之。
三、攜帶兇器而犯之。
四、結夥三人以上而犯之。
五、乘火災、水災或其他災害之際而犯之。
六、在車站、港埠、航空站或其他供水、陸、空公眾運輸之舟、
    車、航空機內而犯之。
前項之未遂犯罰之。
附件：
臺灣基隆地方檢察署檢察官起訴書
                                     111年度偵字第3562號
　　被　　　告　楊慶龍　男　65歲（民國00年00月00日生）
　　　　　　　　　　　　住○○市○○區○○街000號2樓之46
　　　　　　　　　　　　國民身分證統一編號：Z000000000號
上列被告因竊盜案件，業經偵查終結，認應提起公訴，茲將犯罪
事實及證據並所犯法條分敘如下：
　　　　犯罪事實
一、楊慶龍前因違反毒品危害防制條例案件，經臺灣基隆地方法
    院以108年度訴字第132號判決判處有期徒刑7月確定，於民
    國109年8月31日執行完畢。詎仍不知悔改，而分別為下列犯
    行:
(一)於111年3月18日凌晨4時8分許，見陳清山位於基隆市安樂區
    ＯＯ街之住所(真實地址詳卷，下稱本案住宅)大門未上鎖，竟
    基於意圖為自己不法所有之侵入住宅竊盜犯意，徒手開啟本
    案住宅大門，並入內目視及徒手翻找財物約2分鐘，然因未
    發現屋內值錢之財物而未遂，並隨即離開現場。
(二)於111年3月18日凌晨4時13分許，另基於意圖為自己不法所
    有之侵入住宅竊盜犯意，再次徒手開啟本案住宅大門，並入
    內目視及徒手翻找財物約3分鐘後，見陳清山所有之黑色側
    背包【價值新臺幣(下同)約300元，內另含現金約800元，以
    下合稱本案背包】1個放置於屋內，即徒手竊取之，得手後
    隨即離開現場，嗣陳清山於翌(19)日上午8時許發覺遭竊始
    報警處理，經警調閱監視器影像畫面，始查悉上情。
二、案經陳清山訴由基隆市警察局第四分局報告偵辦。
　　　　證據並所犯法條
一、證據清單及待證事實：
編號 證據名稱 待證事實 1 被告楊慶龍於警詢及偵訊時之自白 訊據被告對於涉犯之侵入住宅竊盜未遂、侵入住宅竊等罪嫌均坦承不諱。 2 證人即告訴人陳清山於警詢時之指述 證明告訴人放置於本案住宅內之本案背包，曾於111年3月19日上午8時前遭他人竊取之事實。 3 監視器影像畫面光碟1張暨截圖4張、本署勘驗筆錄1份 1.證明被告確曾於犯罪事實欄一、(一)所載之時間，徒手開啟本案住宅大門後入內停留約2分鐘之事實。 2.證明被告確曾於犯罪事實欄一、(二)所載之時間，徒手開啟本案住宅大門後入內停留約3分鐘，且步出本案住宅時，手上多了黑色背包1個之事實。 
二、核被告楊慶龍就犯罪事實一、(一)所為，係犯刑法第321條
    第2項、第1項第1款之侵入住宅竊盜未遂罪嫌；犯罪事實一
    、(二)所為，則係犯刑法第321條第1項之侵入住宅竊盜罪嫌
    。被告所犯上開2罪間，犯意各別，行為互殊，請予分論併
    罰。又被告前有如事實欄所載之論罪科刑與執行情形，有刑
    案資料查註紀錄表1份附卷可憑，是被告受有期徒刑執行完
    畢後，5年以內故意再犯本件有期徒刑以上之罪，為累犯，
    請依司法院釋字第775號解釋意旨及刑法第47條第1項規定，
    裁量加重其刑。至被告竊得之本案背包雖未扣案，然為被告
    之犯罪所得，請依刑法第38條之1第1、3項規定宣告沒收之
    ，並於全部或一部不能沒收或不宜執行沒收時，追徵其價額
    。
三、至告訴暨報告意旨認被告於上述犯罪事實一、(二)所載之時
    間、地點所竊得之黑色側背包1個，其內含之現金應為1,205
    元，且尚內含價值150元之老花眼鏡1支等情，惟查:
(一)按犯罪事實應依證據認定之，無證據不得認定犯罪事實，刑
    事訴訟法第154條第2項定有明文。次按認定不利於被告之事
    實，須依積極證據，苟積極證據不足為不利於被告事實之認
    定時，即應為有利於被告之認定；又告訴人之告訴，係以使
    被告受刑事訴追為目的，是其陳述是否與事實相符，仍應調
    查其他證據以資審認，此分別有最高法院30年上字第816號
    、52年台上字第1300號判例意旨可資參照。
(二)訊據被告固坦承涉有犯罪事實欄一、(二)所載侵入住宅竊盜
    犯行等情不諱，惟堅詞否認有何此部分之犯行，辯稱：伊有
    數竊得多少錢，大約是800多元，且伊確定背包內沒有眼鏡
    等語。經查，告訴人陳清山固於警詢時陳稱:伊損失的財物
    為黑色側背包，裡面有1,205元、老花眼鏡1支等語，然均無
    其他證據證明該等物品確實曾置放於黑色側背包內，且依卷
    附之監視器影像畫面，僅攝得被告竊得黑色側背包1個，而
    未攝得被告清點黑色側背包內財物之畫面，是尚難僅憑告訴
    人之指述，逕為認定被告就此部分涉有竊盜罪嫌，惟此部分
    如成立犯罪，因與前揭提起公訴部分之基礎社會事實同一，
    應為前揭起訴效力之所及，爰不另為不起訴之處分，併予敘
    明。 
四、依刑事訴訟法第251條第1項提起公訴。
　　此　致
臺灣基隆地方法院
中　　華　　民　　國　 111　　年　  7 　  月　 15　　日 
                          檢  察  官  吳欣恩             
本件正本證明於原本無異
中　　華　　民　　國 　111　　年  　8     月    1    日
                          書  記  官  何喬莉 
附錄本案所犯法條全文
中華民國刑法第321條
犯前條第 1 項、第 2 項之罪而有下列情形之一者，處 6 月以
上 5 年以下有期徒刑，得併科 50 萬元以下罰金：
一、侵入住宅或有人居住之建築物、船艦或隱匿其內而犯之。
二、毀越門窗、牆垣或其他安全設備而犯之。
三、攜帶兇器而犯之。
四、結夥三人以上而犯之。
五、乘火災、水災或其他災害之際而犯之。
六、在車站、港埠、航空站或其他供水、陸、空公眾運輸之舟、
    車、航空機內而犯之。
前項之未遂犯罰之。